臺灣苗栗地方法院刑事判決　　　　　　　100年度訴字第440號
公　訴　人　臺灣苗栗地方法院檢察署檢察官
被　　　告　陳福來
指定辯護人　本院公設辯護人 蔡文亮
上列被告因違反毒品危害防制條例案件，經檢察官提起公訴（10
0 年度偵字第3151號），本院判決如下：
    主  文
陳福來犯如附表所示之罪，各處如附表所示之刑（含主刑及從刑
），沒收情形如附表所示。主刑部分應執行有期徒刑陸年捌月，
沒收情形如附表所示。
    犯罪事實
一、陳福來明知安非他命係毒品危害防制條例第2 條第2 項第2
    款所列管之第二級毒品，不得擅自持有、販賣，竟基於意圖
    營利而販賣第二級毒品安非他命之犯意，使用其所有不詳廠
    牌深綠色之行動電話（門號：0000000000號，非陳福來所有
    ）1 支為聯絡工具，先後於附表編號1 至11所示時間、地點
    ，以如附表所示之方式，分別販賣第二級毒品安非他命予李
    建堂及林吉湧。
二、案經苗栗縣警察局通霄分局報請臺灣苗栗地方法院檢察署檢
    察官偵查起訴。
    理  由
壹、證據能力部分
一、按刑事訴訟法第159 條之5 第1 項「被告以外之人於審判外
    之陳述，雖不符前4 條之規定，而經當事人於審判程序同意
    作為證據，法院審酌該言詞陳述或書面陳述作成時之情況，
    認為適當者，亦得為證據」之規定，觀諸其立法理由謂：「
    二、按傳聞法則的重要理論依據，在於傳聞證據未經當事人
    之反對詰問予以核實，乃予排斥。惟若當事人已放棄對原供
    述人之反對詰問權，於審判程序表明同意該等傳聞證據可作
    為證據，基於證據資料愈豐富，愈有助於真實發見之理念，
    此時，法院自可承認該傳聞證據之證據能力。三、由於此種
    同意制度係根據當事人的意思而使本來不得作為證據之傳聞
    證據成為證據之制度，乃確認當事人對傳聞證據有處分權之
    制度。為貫徹本次修法加重當事人進行主義色彩之精神，固
    宜採納此一同意制度，作為配套措施。然而吾國尚非採澈底
    之當事人進行主義，故而法院如認該傳聞證據欠缺適當性時
    （例如證明力明顯過低或該證據係違法取得），仍可予以斟
    酌而不採為證據，爰參考日本刑事訴訟法第326 條第1 項之
    規定，增設本條第1 項。」由此可知，第159 條之5 第1 項
    之規定，僅在強調當事人之同意權，取代當事人之反對詰問
    權，使傳聞證據得作為證據，並無限制必須「不符合同法第
    159 條之1 至第159 條之4 」，始有適用，故依條文之目的
    解釋，第159 條之5 第1 項之規定，並不以被告以外之人於
    審判外之陳述「不符合」同法第159 條之1 至第159 條之4
    有關傳聞證據例外規定之情形，始有其適用（臺灣高等法院
    暨所屬法院96年法律座談會刑事類提案第26 號 研討結果參
    照）。又增訂刑事訴訟法第159 條之5 第1 項所參考之日本
    國刑事訴訟法第326 條第1 項，其文義為「檢察官及被告同
    意作為證據之書面或供述，法院考量該書面或供述作成時之
    情況認為相當時，不論第321 條至前條（第325 條）之規定
    ，亦得作為證據」，可見，我國法所借鏡之日本國法，其操
    作模式係：法院首先確認有無當事人之同意，待確認當事人
    不同意時，始探究該傳聞證據是否該當刑事訴訟法第321 條
    以下（為傳聞例外規定，相當於我國法第159 條之1 至之4
    ）之要件。易言之，當事人之同意乃係傳聞法則例外之第一
    次關口，亦為傳聞法則例外之最先位規定。如當事人同意將
    傳聞證據作為證據使用，法院即毋庸再去論述是否有符合其
    他傳聞例外規定之適用。是本案公訴人、被告及辯護人如有
    同意以下本院所引用之傳聞證據均作為證據使用，對於本院
    引用之傳聞證據顯已放棄反對詰問權，並同時有賦予證據能
    力之意思表示，則該傳聞證據既已有證據能力，而得作為論
    罪之依據，於邏輯上本院並毋庸再去細究該傳聞證據是否合
    致刑事訴訟法第159 條之1 至之4 等規定。查本案經本院引
    用之被告以外之人於審判外之言詞或書面陳述，業據檢察官
    、被告及辯護人於審判程序一致同意作為證據（本院卷第35
    - 37頁），本院審酌前開陳述作成時之情況，尚無違法或證
    明力明顯過低之瑕疵，與本案待證事實復具有相當關連性，
    亦認為適當，依刑事訴訟法第159 條之5 第1 項，前開傳聞
    證據均得作為證據。
二、扣案之電子磅秤1 台，非屬供述證據，自無傳聞法則之適用
    ，且與本案待證事實具有自然關聯性，而上開物證經偵辦員
    警依法定程序合法搜取扣得，當有證據能力。
貳、實體方面
一、上揭犯罪事實，業據被告陳福來於警詢（坦承部分犯行）、
    偵查中及本院審理時坦承不諱（見100 年度他字第327 號偵
    查卷【下稱第327 號偵查卷】第155-158 頁背面、第174-17
    7 頁，本院卷第11 - 14 頁、第22頁背面、第35頁背面），
    並經證人李建堂（見第327 號偵查卷第115-116 頁、第127-
    128 頁）、林吉湧（見第327 號偵查卷第131 頁背面-132頁
    背面、第148-151 頁）於警詢、偵查中證述屬實，復有通聯
    調閱查詢單、通訊監察譯文（見第327 號偵查卷第40頁、第
    44頁、第122 頁、第142-143 頁）各1 份及照片2 張（見第
    327 號偵查卷第171 頁）等在卷可稽，此外，並有電子磅秤
    1 台扣案可資佐證。衡之安非他命係經公告之第二級毒品，
    無論持有、販賣，均屬違法行為，為治安機關所嚴查，此為
    眾所週知之事實，毒品交易均於隱密下進行，其以通訊聯絡
    亦鮮有明白直接以「毒品」、「安非他命」等名稱或相近之
    用語稱之，為躲避查緝及隱飾犯行，均以暗語或彼此已有默
    契之含混語意而為溝通，故上開通訊監察譯文雖未見雙方言
    明購買毒品安非他命之對話內容，惟參酌通訊之內容及通聯
    之時間，核與上開證人之證述內容有相當之關聯性，足以補
    強及擔保其等證述有向被告購買毒品安非他命之真實性。足
    認被告之自白顯與事實相符，本件事證明確，被告之犯行，
    堪以認定。
二、論罪科刑
(一)、按安非他命係屬毒品危害防制條例第2 條第2 項第2 款所定
    之第二級毒品，不得非法持有、販賣。是核被告所為，係犯
    毒品危害防制條例第4 條第2 項之販賣第二級毒品既遂罪、
    及同條例第4 條第2 項、第6 項之販賣第二級毒品未遂罪。
    被告各次販賣前持有第二級毒品之低度行為，為其各次販賣
    第二級毒品之高度行為所吸收，均不另論罪。被告所為上開
    各犯行，犯意各別，行為互殊，應予分論併罰。
(二)、被告就附表編號1 、8 所示之犯行，已著手於販賣第二級毒
    品行為而未生犯罪之結果，均為未遂犯，均依刑法第25條第
    2 項規定，按既遂犯之刑減輕之。
(三)、復按毒品危害防制條例第17條第2 項規定：「犯第4 條至第
    8 條之罪於偵查及審判中均自白者，減輕其刑。」所謂自白
    ，乃對「自己」之犯罪事實「全部」或「主要部分」為肯定
    供述之謂，且非以其係有罪之肯定為必要，縱時日、處所、
    行為態樣等非構成犯罪事實之要素略有不符，或另有阻卻違
    法、阻卻責任事由存在之主張，亦不影響其為自白（最高法
    院99年度台上字第6608號、99年度台上字第5731號、99年度
    台上字第4962號判決意旨參照）。又該條項規定旨在鼓勵毒
    犯自白認罪，以開啟其自新之路，故毒販在偵查及審判中之
    歷次陳述，各有一次以上之自白者，不論其之自白，係出於
    自動或被動、簡單或詳細，並其自白後有無翻異，即應依法
    減輕其刑。而自白在學理上有所謂「狹義自白」與「廣義自
    白」二種概念；刑事訴訟法第100 條規定，雖將被告對於犯
    罪之自白及其他不利益之陳述區分為二，然自白在本質上亦
    屬於自己不利益陳述之一種，而同法第156 條第1 項，固僅
    就自白之證據能力為規定，但對於其他不利益之陳述證據能
    力之有無，仍有其適用。基於被告自白在刑事訴訟法上之證
    據能力與證明力有諸多之限制，因此法規範上所謂被告之自
    白，宜從廣義解釋，除指對於犯罪事實全部或一部為肯定供
    述之狹義自白外，尚包括狹義自白以外之其他承認不利於己
    之事實所為之陳述在內（最高法院99年度台上字第4874號判
    決參照）。起訴書固認被告僅自白部分犯行，惟被告於偵查
    中就附表所示證人以電話聯絡交易毒品之時間、地點、種類
    等共計11次之重要情節，均已全部供述明確，已如前述，而
    檢察官就上開事項訊畢後，再訊之被告：「（是否承認販賣
    毒品安非他命給林吉湧2 次，免費提供他施用2 次，要賣給
    李建堂2 次但是交易沒已成功，要賣給林吉湧5 次，但交易
    沒有成功？）是。」等語（見第327 號偵查卷第177 頁），
    參之被告對於檢察官所認定及欲起訴之罪名，除非於訊問時
    已明白告知，否則無從知悉，而檢察官於偵查中就被告販賣
    安非他命既遂部分，僅訊問其中2 次，並未另就其餘7 次（
    販賣安非他命予林吉湧部分）亦涉及販賣安非他命既遂之罪
    名訊問被告，顯有使被告以為檢察官所認定之販賣安非他命
    既遂部分僅為上開經訊問之2 罪，嗣檢察官竟以被告共計涉
    犯9 次販賣安非他命既遂罪予以起訴，致被告喪失於偵查中
    就起訴書所認定之全部罪名為自白認罪之機會，而影響其有
    依前開條例第17條第2 項減刑規定之適用，而此種不利益實
    不應歸由被告承受，以免有違立法者採行寬厚刑事政策之意
    旨。且如因檢察官於偵查中未加訊問，即該未加訊問部分無
    毒品危害防制條例第17條第2 項之適用，如此該條例減刑之
    規定，豈非繫諸於檢察官之操作。況本件項係規定自白犯罪
    ，而非自首犯罪，是如認檢察官因於訊問被告時尚不知該犯
    行，被告又未主動供出，而認無該條項減刑規定之適用，似
    亦非無混淆自白與自首之情。從而，本案被告就附表所載之
    全部犯罪事實（含販賣第二級毒品罪既遂9 次及未遂2 次）
    ，於偵查及審判中均已為肯定供述之自白，爰依毒品危害防
    制條例第17條第2 項之規定，減輕其刑，並就附表編號1 、
    8 部分均遞減輕其刑。
(四)、爰審酌被告不思以正當途徑賺取金錢，竟販賣毒品營利，足
    以使購買者導致生理及心理毒害，形成生理成癮性及心理依
    賴性，戕害國民身心健康，危害社會治安，惟其販賣之對象
    僅有2 人，各次數量不多，所得利益亦少，其犯行顯較一般
    販毒者為獲取暴利而兜售毒品之情節輕微，惟於警詢中及移
    審至本院訊問時僅坦承部分犯行、偵查及審判期間終能坦承
    全部犯行，態度尚稱良好，節省大量司法資源，兼衡被告之
    生活狀況、智識程度、犯罪動機、目的、手段、次數及對象
    等一切情狀，分別量處如主文所示之刑，並定其應執行之刑
    ，以資懲儆。
三、沒收：
(一)、毒品危害防制條例第19條第1 項固規定，犯第4 條至第9 條
    之罪者，其供犯罪所用或因犯罪所得之財物，均沒收之，如
    全部或一部不能沒收時，追徵其價額或以其財產抵償之，且
    按毒品危害防制條例第19條，係採義務沒收主義，故販賣毒
    品所用之物或所得之金錢，如能認定確係販賣毒品所用或所
    得之款項，且屬犯人所有，均應宣告沒收，不以當場搜獲扣
    押者為限，最高法院89年度台上字第178 號、第289 號、92
    年度台上字第2608號、93年度台上字第3670號判決意旨可資
    參照。又販賣毒品所得之對價，不問其中成本若干，利潤多
    少，均應全部諭知沒收，貫徹政府查禁煙毒之決心，以符立
    法本旨，最高法院91年度台上字第2419號判決意旨可資參照
    。是販賣毒品所得之金錢，無論已否扣案，如仍屬存在，即
    應依法沒收。惟因犯罪所得之財物，係以實際所得者為限，
    苟無所得或尚未取得者，自無從為沒收追繳之諭知（最高法
    院99年度台上2934號判決要旨參照）。被告先後販賣第二級
    毒品予附表所示之人之所得共計新臺幣9,000 元及其所使用
    之不詳廠牌深綠色行動電話機具1 支，分屬被告供犯罪所用
    或因犯罪所得之財物，雖均未扣案，仍應依毒品危害防制條
    例第19條第1 項規定宣告沒收，如全部或一部不能沒收時，
    追徵其價額（行動電話機具部分）或以其財產（販賣所得部
    分）抵償之。
(二)、扣案之電子磅秤1 台，係被告所有、供其磅秤第二級毒品所
    用之物，已據其自承在卷（見本院卷第37頁背面），應依毒
    品危害防制條例第19條第1 項規定沒收之。
(三)、未扣案門號0000000000號之SIM 卡1 張，固為被告連絡販賣
    毒品所用之物，惟係其阿姨所申請登記，業據被告供明在卷
    （見本院卷第38頁），且無證據證明所有權已移轉而屬被告
    所有，是難遽認係屬被告所有之物，爰不另為沒收之諭知。
據上論斷，應依刑事訴訟法第299 條第1 項前段，毒品危害防制
條例第4 條第2 項、第6 項、第17條第2 項、第19條第1 項，刑
法第11條前段、第25條第2 項、第51條第5 款，判決如主文。
本案經檢察官黃明正到庭執行職務。
中    華    民    國   100    年    8     月    31    日
                  刑事第一庭  審判長法  官  林 信 旭
                                    法  官  林 大 為
                                    法  官  林 卉 聆
以上正本證明與原本無異。
如不服本判決應於收受判決後10日內向本院提出上訴書狀，並應
應敘述具體理由。其未敘述上訴理由者，應於上訴期間屆滿後20
日內向本院補提理由書(均須按他造當事人之人數附繕本)「切勿
逕送上級法院」。
                                    書記官  楊 慧 萍
中    華    民    國   100    年    8     月    31    日
附記論罪法條全文：
毒品危害防制條例第4 條
製造、運輸、販賣第一級毒品者，處死刑或無期徒刑；處無期徒
刑者，得併科新臺幣2 千萬元以下罰金。
製造、運輸、販賣第二級毒品者，處無期徒刑或7 年以上有期徒
刑，得併科新臺幣1 千萬元以下罰金。
製造、運輸、販賣第三級毒品者，處5 年以上有期徒刑，得併科
新臺幣7 百萬元以下罰金。
製造、運輸、販賣第四級毒品者，處3 年以上10年以下有期徒刑
，得併科新臺幣3 百萬元以下罰金。
製造、運輸、販賣專供製造或施用毒品之器具者，處1 年以上7
年以下有期徒刑，得併科新臺幣1 百萬元以下罰金。
前五項之未遂犯罰之。
附表：
┌─┬───┬─────┬─────┬────────┬─────────┐
│編│對  象│  時  間  │  地  點  │交易之毒品、數量│罪名暨宣告刑（含主│
│號│      │          │          │及金額（新臺幣）│刑、從刑）        │
├─┼───┼─────┼─────┼────────┼─────────┤
│1 │李建堂│100年3月31│苗栗縣大湖│李建堂以門號0988│陳福來販賣第二級毒│
│  │      │日上午10時│鄉復興村鴻│772964號行動電話│品未遂，處有期徒刑│
│  │      │28分      │福山莊20號│撥打陳福來上開行│壹年玖月。未扣案之│
│  │      │          │3樓       │動電話，連絡毒品│不詳廠牌深綠色行動│
│  │      │          │          │買賣事宜，約定於│電話機具壹支沒收，│
│  │      │          │          │左列地點，由陳福│如全部或一部不能沒│
│  │      │          │          │來以1000元之價格│收時，追徵其價額。│
│  │      │          │          │，販賣安非他命1 │扣案之電子磅秤壹台│
│  │      │          │          │小包予李建堂。嗣│沒收。            │
│  │      │          │          │因陳福來未依約前│                  │
│  │      │          │          │往而販賣未遂。  │                  │
│  │      │          │          │                │                  │
├─┼───┼─────┼─────┼────────┼─────────┤
│2 │林吉湧│100年3月31│同上址之停│林吉湧以門號0956│陳福來販賣第二級毒│
│  │      │日晚間20時│車場      │771192號行動話撥│品，處有期徒刑參年│
│  │      │15分許    │          │打陳福來上開行動│陸月。未扣案之販賣│
│  │      │          │          │電話，連絡毒品買│第二級毒品所得新臺│
│  │      │          │          │賣事宜，嗣於左列│幣壹仟元沒收，如全│
│  │      │          │          │地點，由陳福來以│部或一部不能沒收時│
│  │      │          │          │1000元之價格，販│，以其財產抵償之。│
│  │      │          │          │賣安非他命1小 包│未扣案之不詳廠牌深│
│  │      │          │          │予林吉湧。      │綠色行動電話機具壹│
│  │      │          │          │                │支沒收，如全部或一│
│  │      │          │          │                │部不能沒收時，追徵│
│  │      │          │          │                │其價額。扣案之電子│
│  │      │          │          │                │磅秤壹台沒收。    │
├─┼───┼─────┼─────┼────────┼─────────┤
│3 │林吉湧│100年4月1 │同上址之停│林吉湧以前揭行動│陳福來販賣第二級毒│
│  │      │日23時8分 │車場      │電話撥打陳福來上│品，處有期徒刑參年│
│  │      │許        │          │開行動電話，連絡│陸月。未扣案之販賣│
│  │      │          │          │毒品買賣事宜，嗣│第二級毒品所得新臺│
│  │      │          │          │於左列地點，由陳│幣壹仟元沒收，如全│
│  │      │          │          │福來以1000元之價│部或一部不能沒收時│
│  │      │          │          │格，販賣安非他命│，以其財產抵償之。│
│  │      │          │          │1小 包予林吉湧。│未扣案之不詳廠牌深│
│  │      │          │          │                │綠色行動電話機具壹│
│  │      │          │          │                │支沒收，如全部或一│
│  │      │          │          │                │部不能沒收時，追徵│
│  │      │          │          │                │其價額。扣案之電子│
│  │      │          │          │                │磅秤壹台沒收。    │
├─┼───┼─────┼─────┼────────┼─────────┤
│4 │林吉湧│100年4月2 │同上址之停│林吉湧以前揭行動│陳福來販賣第二級毒│
│  │      │日20時54分│車場      │電話撥打陳福來上│品，處有期徒刑參年│
│  │      │許        │          │開行動電話，連絡│陸月。未扣案之販賣│
│  │      │          │          │毒品買賣事宜，嗣│第二級毒品所得新臺│
│  │      │          │          │於左列地點，由陳│幣壹仟元沒收，如全│
│  │      │          │          │福來以1000元之價│部或一部不能沒收時│
│  │      │          │          │格，販賣安非他命│，以其財產抵償之。│
│  │      │          │          │1小 包予林吉湧。│未扣案之不詳廠牌深│
│  │      │          │          │                │綠色行動電話機具壹│
│  │      │          │          │                │支沒收，如全部或一│
│  │      │          │          │                │部不能沒收時，追徵│
│  │      │          │          │                │其價額。扣案之電子│
│  │      │          │          │                │磅秤壹台沒收。    │
├─┼───┼─────┼─────┼────────┼─────────┤
│5 │林吉湧│100年4月3 │同上址之停│林吉湧以前揭行動│陳福來販賣第二級毒│
│  │      │日15時28分│車場      │電話撥打陳福來上│品，處有期徒刑參年│
│  │      │許        │          │開行動電話，連絡│陸月。未扣案之販賣│
│  │      │          │          │毒品買賣事宜，嗣│第二級毒品所得新臺│
│  │      │          │          │於左列地點，由陳│幣壹仟元沒收，如全│
│  │      │          │          │福來以1000元之價│部或一部不能沒收時│
│  │      │          │          │格，販賣安非他命│，以其財產抵償之。│
│  │      │          │          │1小 包予林吉湧。│未扣案之不詳廠牌深│
│  │      │          │          │                │綠色行動電話機具壹│
│  │      │          │          │                │支沒收，如全部或一│
│  │      │          │          │                │部不能沒收時，追徵│
│  │      │          │          │                │其價額。扣案之電子│
│  │      │          │          │                │磅秤壹台沒收。    │
├─┼───┼─────┼─────┼────────┼─────────┤
│6 │林吉湧│100年4月5 │同上址之停│林吉湧以前揭行動│陳福來販賣第二級毒│
│  │      │日上午10時│車場      │電話撥打陳福來上│品，處有期徒刑參年│
│  │      │56分許    │          │開行動電話，連絡│陸月。未扣案之販賣│
│  │      │          │          │毒品買賣事宜，嗣│第二級毒品所得新臺│
│  │      │          │          │於左列地點，由陳│幣壹仟元沒收，如全│
│  │      │          │          │福來以1000元之價│部或一部不能沒收時│
│  │      │          │          │格，販賣安非他命│，以其財產抵償之。│
│  │      │          │          │1小 包予林吉湧。│未扣案之不詳廠牌深│
│  │      │          │          │                │綠色行動電話機具壹│
│  │      │          │          │                │支沒收，如全部或一│
│  │      │          │          │                │部不能沒收時，追徵│
│  │      │          │          │                │其價額。扣案之電子│
│  │      │          │          │                │磅秤壹台沒收。    │
├─┼───┼─────┼─────┼────────┼─────────┤
│7 │林吉湧│100年4月10│同上址之停│林吉湧以前揭行動│陳福來販賣第二級毒│
│  │      │日14時10分│車場      │電話撥打陳福來上│品，處有期徒刑參年│
│  │      │許        │          │開行動電話，連絡│陸月。未扣案之販賣│
│  │      │          │          │毒品買賣事宜，嗣│第二級毒品所得新臺│
│  │      │          │          │於左列地點，由陳│幣壹仟元沒收，如全│
│  │      │          │          │福來以1000元之價│部或一部不能沒收時│
│  │      │          │          │格，販賣安非他命│，以其財產抵償之。│
│  │      │          │          │1小 包予林吉湧。│未扣案之不詳廠牌深│
│  │      │          │          │                │綠色行動電話機具壹│
│  │      │          │          │                │支沒收，如全部或一│
│  │      │          │          │                │部不能沒收時，追徵│
│  │      │          │          │                │其價額。扣案之電子│
│  │      │          │          │                │磅秤壹台沒收。    │
├─┼───┼─────┼─────┼────────┼─────────┤
│8 │李建堂│100年4月11│苗栗縣大湖│李建堂以前揭行動│陳福來販賣第二級毒│
│  │      │日17時38分│鄉興華國小│電話撥打陳福來上│品未遂，處有期徒刑│
│  │      │          │門口      │開行動電話，連絡│壹年玖月。未扣案之│
│  │      │          │          │毒品買賣事宜，約│不詳廠牌深綠色行動│
│  │      │          │          │定於左列地點，由│電話機具壹支沒收，│
│  │      │          │          │陳福來以1000元之│如全部或一部不能沒│
│  │      │          │          │價格，販賣安非他│收時，追徵其價額。│
│  │      │          │          │命1 小包予李建堂│扣案之電子磅秤壹台│
│  │      │          │          │。嗣因陳福來未依│沒收。            │
│  │      │          │          │約前往而未遂。  │                  │
│  │      │          │          │                │                  │
│  │      │          │          │                │                  │
├─┼───┼─────┼─────┼────────┼─────────┤
│9 │林吉湧│100年4月13│苗栗縣大湖│林吉湧以前揭行動│陳福來販賣第二級毒│
│  │      │日上午11時│鄉復興村鴻│電話撥打陳福來上│品，處有期徒刑參年│
│  │      │47分許    │福山莊20號│開行動電話，連絡│陸月。未扣案之販賣│
│  │      │          │3樓之停車 │毒品買賣事宜，嗣│第二級毒品所得新臺│
│  │      │          │場        │於左列地點，由陳│幣壹仟元沒收，如全│
│  │      │          │          │福來以1000元之價│部或一部不能沒收時│
│  │      │          │          │格，販賣安非他命│，以其財產抵償之。│
│  │      │          │          │1小 包予林吉湧。│未扣案之不詳廠牌深│
│  │      │          │          │                │綠色行動電話機具壹│
│  │      │          │          │                │支沒收，如全部或一│
│  │      │          │          │                │部不能沒收時，追徵│
│  │      │          │          │                │其價額。扣案之電子│
│  │      │          │          │                │磅秤壹台沒收。    │
├─┼───┼─────┼─────┼────────┼─────────┤
│10│林吉湧│100年4月16│同上址之停│林吉湧以前揭行動│陳福來販賣第二級毒│
│  │      │日13時49分│車場      │電話撥打陳福來上│品，處有期徒刑參年│
│  │      │許        │          │開行動電話，連絡│陸月。未扣案之販賣│
│  │      │          │          │毒品買賣事宜，嗣│第二級毒品所得新臺│
│  │      │          │          │於左列地點，由陳│幣壹仟元沒收，如全│
│  │      │          │          │福來以1000元之價│部或一部不能沒收時│
│  │      │          │          │格，販賣安非他命│，以其財產抵償之。│
│  │      │          │          │1小 包予林吉湧。│未扣案之不詳廠牌深│
│  │      │          │          │                │綠色行動電話機具壹│
│  │      │          │          │                │支沒收，如全部或一│
│  │      │          │          │                │部不能沒收時，追徵│
│  │      │          │          │                │其價額。扣案之電子│
│  │      │          │          │                │磅秤壹台沒收。    │
├─┼───┼─────┼─────┼────────┼─────────┤
│11│林吉湧│100年4月17│同上址之停│林吉湧以前揭行動│陳福來販賣第二級毒│
│  │      │日上午10時│車場      │電話撥打陳福來上│品，處有期徒刑參年│
│  │      │10分許    │          │開行動電話，連絡│陸月。未扣案之販賣│
│  │      │          │          │毒品買賣事宜，嗣│第二級毒品所得新臺│
│  │      │          │          │於左列地點，由陳│幣壹仟元沒收，如全│
│  │      │          │          │福來以1000元之價│部或一部不能沒收時│
│  │      │          │          │格，販賣安非他命│，以其財產抵償之。│
│  │      │          │          │1小 包予林吉湧。│未扣案之不詳廠牌深│
│  │      │          │          │                │綠色行動電話機具壹│
│  │      │          │          │                │支沒收，如全部或一│
│  │      │          │          │                │部不能沒收時，追徵│
│  │      │          │          │                │其價額。扣案之電子│
│  │      │          │          │                │磅秤壹台沒收。    │
└─┴───┴─────┴─────┴────────┴─────────┘